【裁判字號】    92,親,69
【裁判日期】    920630
【裁判案由】    
【裁判全文】
臺灣桃園地方法院民事判決  九十二年度親字第六九號
    原      告  乙○○
    訴訟代理人  丙○○
    被      告  甲○○
    兼  法  定
    代  理  人  丁○○  住同右.
右當事人間請求否認子女事件，本院判決如左：
    主      文
確認被告甲○○非原告之婚生子女。
訴訟費用由被告負擔。
    事      實
壹、原告方面：
  一、聲明：如主文所示。
  二、陳述：原告與被告丁○○原係夫妻，二人婚後感情不睦，被告丁○○於民國九
      十年十一月八日產下一女後，即經常外出、不照顧家庭與小孩起居，婚姻生活
      已生嫌隙，嗣被告丁○○與訴外人發生關係，並於九十二年三月十日產下被告
      甲○○，而原告即攜同被告甲○○先後前往科景生物科技股份有限公司及財團
      法人長庚紀念醫院林口醫學中心進行親子血緣檢驗結果，始知悉上情。按依民
      法第一千零六十二條及第一千零六十三條之規定，被告甲○○因其受胎係在原
      告與被告丁○○婚姻關係存續中，而推定係原告之婚生子，惟查被告甲○○實
      非原告與被告丁○○之婚生子女，為此於前揭知悉後一年內，依法訴請判決如
      聲明。
  三、證據：提出戶籍謄本、親子鑑定報告影本各乙紙為證。
貳、被告方面
  一、聲明：同意原告之請求。
  二、陳述：被告甲○○確非原告之婚生子。
    理      由
一、本件原告主張其與被告丁○○原係夫妻，二人婚後感情不睦，被告丁○○於民國
    九十年十一月八日產下一女後，即經常外出、不照顧家庭與小孩起居，婚姻生活
    已生嫌隙，嗣被告丁○○與訴外人發生關係，並於九十二年三月十日產下被告甲
    ○○，而原告即攜同被告甲○○先後前往科景生物科技股份有限公司及財團法人
    長庚紀念醫院林口醫學中心進行親子血緣檢驗結果，始知悉上情。按依民法第一
    千零六十二條及第一千零六十三條之規定，被告甲○○因其受胎係在原告與被告
    丁○○婚姻關係存續中，而推定係原告之婚生子，惟查被告甲○○實非原告與被
    告丁○○之婚生子女，為此於前揭知悉後一年內，依法訴請判決如聲明等語；被
    告則陳稱被告甲○○確非原告之婚生子等語。
二、經查：本件原告主張被告甲○○確非被告丁○○與原告所生乙節，業據兩造於本
    院審理時自承屬實，互核無異，此外，並有原告提出科景生物科技股份有限公司
    及財團法人長庚紀念醫院林口醫學中心之親子鑑定報告影本各乙紙可稽，是原告
    此部份之主張，堪信為真實。
三、按從子女出生日回溯第一百八十一日起至第三百零二日止為受胎期間；妻之受胎
    ，係在婚姻關係存續中者，推定其所生子女為婚生子女，依民法第一千零六十三
    條第一項規定受推定之婚生子女，如夫妻之一方能證明妻非自夫受胎者，得於知
    悉子女出生之日起，一年內提起否認之訴，民法第一千零六十二條第一項、第一
    千零六十三條第二項定有明文。查被告丁○○於九十二年三月十日生下被告甲○
    ○，其受胎既係在其與原告婚姻關係存續中，則依法自應推定被告甲○○為被告
    丁○○與原告之婚生子女，然兩造當事人經鑑定結果，被告甲○○不可能為原告
    與被告丁○○所生，準此，原告於知悉被告甲○○出生之日起一年內提起本件訴
    訟，於法洵屬有據，應予准許。
據上論結，本件原告之訴為有理由，依民事訴訟法第八十五條第一項前段、第七十八
條，判決如主文。
中      華      民      國    九十二    年      六      月     三十     日
                                      臺灣桃園地方法院家事法庭
~B法      官  石有為
右為正本係照原本作成
如對本判決上訴須於判決送達後廿日內向本院提出上訴狀
中      華      民      國    九十二    年      六      月     三十     日
~B法院書記官  陳美年


司法院資訊處製作；財團法人民間司法改革基金會備份。
